zh-TW: 槍枝類型: 喇叭槍; 卡賓槍; 複合槍; 德林加手槍; 手槍; 前膛槍; 辣椒盒手槍; 左輪手槍; 步槍; 散彈槍; 其他
ja: 銃タイプ: ブランダーバス (ラッパ銃); カービン; コンビネーションガン; デリンジャー; ハンドガン/ピストル; マスケット銃; ペッパーボックス; リボルバー; ライフル; ショットガン; その他
sk-SK: Typ zbrane: Trombón (zbraň); Karabína; Kombinovaná zbraň; Derringer; Krátka zbraň/pištoľ; Mušketa; Korenička (zbraň); Revolver; Puška; Brokovnica; Iné
es: Tipo de arma: Trabuco; Carabina; Arma combinada; Derringer; Arma corta/pistola; Mosquete; Pimentero; Revólver; Rifle; Escopeta; Otro
bg-BG: Тип оръжие: Мушкетон; Карабина; Комбинирано оръжие; Деринджър; Късоцевно оръжие/пистолет; Мускет; Пепърбокс; Револвер; Пушка; Гладкоцевна пушка; Други
th: ประเภทปืน: ปืนปากแตร; คาร์ไบน์; ปืนคอมบิเนชัน; เดอร์ริงเจอร์; ปืนพก/ปืนสั้น; ปืนคาบศิลา; ปืนพริกไทย; ปืนลูกโม่; ปืนไรเฟิล; ปืนลูกซอง; อื่นๆ
nl: Vuurwapen type: Donderbus; Karabijn; Combinatiegeweer; Derringer; Handvuurwapen/pistool; Musket; Peperbus; Revolver; Geweer; Hagelgeweer; Overig
cs: Typ zbraně: Trombon; Karabina; Kombinovaná zbraň; Derringer; Krátká zbraň / Pistole; Mušketa; Pepřenka; Revolver; Puška; Brokovnice; Jiný
en: Gun type: Blunderbuss; Carbine; Combination gun; Derringer; Handgun/Pistol; Musket; Pepperbox; Revolver; Rifle; Shotgun; Other
pt-BR: Arma tipo: Bacamarte; Carabina; Arma combinada; Derringer; Arma de mão/Pistola; Mosquete; Pimenteiro (Pepperbox); Revólver; Rifle / Fuzil; Espingarda; Outra
sv: Vapentyp: Muskedunder; Karbin; Kombinationsvapen; Derringer; Handeldvapen/pistol; Musköt; Pepparboxpistol; Revolver; Gevär; Hagelgevär; Övrigt
el: Τύπος όπλου: Τρομπόνι; Αραβίδα; Συνδυαστικό όπλο; Derringer; Πιστόλι/Περίστροφο; Μουσκέτο; Pepperbox; Περίστροφο; Τουφέκι; Καραμπίνα; Άλλο
hr-HR: Vrsta pištolja: Blunderbuss; Karabin; Kombinirana puška; Derringer; Pištolj; Mušketa; Pepperbox; Revolver; Puška; Sačmarica; Ostalo
da: Våbentype: Donnerbøsse; Karabin; Kombinationsvåben; Derringer; Håndvåben/pistol; Musket; Peberbøsse; Revolver; Riffel; Haglgevær; Andet
nb: Pistoltype: Muskedunder; Karabin; Kombinasjonsvåpen; Derringer; Håndvåpen / pistol; Muskett; Pepperbox; Revolver; Rifle; Hagle; Annet
vi: Loại súng: Súng hỏa mai nòng loe; Súng cacbin; Súng kết hợp; Súng Derringer; Súng ngắn/Súng lục; Súng hỏa mai; Súng Pepperbox; Súng lục ổ quay; Súng trường; Súng săn; Khác
sl-SI: Vrsta orožja: Mušketa (tromblon); Karabin; Kombinirana puška; Derringer; Ročno orožje/pištola; Mušketa; Pepperbox; Revolver; Puška; Šibrovka; Drugo
hu: Fegyver típusa: Tromblon; Karabély; Kombinált fegyver; Derringer; Maroklőfegyver/pisztoly; Muskéta; Borsszóró; Revolver; Puska; Sörétes puska; Egyéb
de: Waffentyp: Donnerbüchse; Karabiner; Kombinierte Waffe; Derringer; Kurzwaffe/Pistole; Muskete; Bündelrevolver; Revolver; Gewehr; Schrotflinte; Sonstige
pt-PT: Tipo de arma: Bacamarte; Carabina; Arma combinada; Derringer; Arma de mão/pistola; Mosquete; Pepperbox; Revólver; Espingarda; Caçadeira; Outra
pl: Typ broni: Garłacz; Karabinek; Broń kombinowana; Derringer; Broń krótka / pistolet; Muszkiet; Pieprzniczka; Rewolwer; Karabin; Strzelba; Inne
lt-LT: Ginklo tipas: Mušketonas; Karabinas; Kombinuotas ginklas; Deringeris; Rankinis ginklas / pistoletas; Muškieta; Piperboksas („Pepperbox“); Revolveris; Šautuvas; Lygiavamzdis šautuvas; Kita
it: Tipo di arma: Trombone; Carabina; Arma combinata; Derringer; Arma da fuoco corta/pistola; Moschetto; Pepaiola; Revolver; Fucile; Fucile a canna liscia; Altro
zh-CN: 枪械类型: 喇叭枪; 卡宾枪; 组合枪; 德林加手枪; 手枪; 火枪; 胡椒盒手枪; 左轮手枪; 步枪; 霰弹枪; 其他
ru: Тип оружия: Мушкетон; Карабин; Комбинированное ружье; Дерринджер; Пистолет; Мушкет; Пепербокс; Револьвер; Винтовка; Дробовик; Другое
fr: Type d’arme à feu: Tromblon; Carabine; Arme mixte; Derringer; Arme de poing/pistolet; Mousquet; Poivrière; Revolver; Fusil; Fusil de chasse; Autre
ro-RO: Tipul de armă: Tromblon; Carabină; Armă combinată; Derringer; Armă de mână/Pistol; Muschetă; Pepperbox; Revolver; Pușcă; Pușcă de vânătoare; Altele
fi: Aseen tyyppi: Musketon; Karbiini; Yhdistelmäase; Derringer; Käsiase/pistooli; Musketti; Pippurimyllypistooli; Revolveri; Kivääri; Haulikko; Muu
tr: Silah tipi: Tromblon; Karabina; Kombine silah; Derringer; Tabanca; Misket tüfeği; Pepperbox; Toplu tabanca; Tüfek; Av tüfeği; Diğer
ko: 총기 종류: 나팔총; 카빈; 콤비네이션 건; 데린저; 핸드건/권총; 머스킷; 페퍼박스; 리볼버; 라이플; 산탄총; 기타